【裁判字號】    89,上訴,115
【裁判日期】    890229
【裁判案由】    偽造文書等
【裁判全文】
臺灣高等法院高雄分院刑事判決          八十九年度上訴字第一一五號
    上訴人
    即被告  乙○○
    選任辯護人  曾慶雲
右上訴人因偽造文書等案件，不服臺灣屏東地方法院八十八年度訴字第六六九號中華
民國八十八年十二月十七日第一審判決（起訴案號：臺灣屏東地方法院檢察署八十八
年度偵字第六七三二號），提起上訴，本院判決如左：
      主      文
上訴駁回。
      事實及理由
一、本案經本院審理結果，認第一審判決認事用法及量刑均無不當，應予維持，並引
    用如附件第一審判決書記載之事實、證據及理由。
二、被告乙○○上訴請求從輕科刑，經查被告犯罪後固已坦認犯行，態度甲好，於本
    院審理中已與被害人丙○○和解，賠償被害人損失新台幣十五萬元，有和解書影
    本附卷可稽，惟其於八十六年間亦曾因竊盜案，經原審法院判處有期徒刑柒月，
    緩刑年，緩刑期間又犯本罪，而偽造文書之法定刑為五年以下有期徒刑，原審
    審酌被告上述前科，及其竊取他人之存摺、印鑑章，復持以偽造提款單，詐領存
    款之犯罪動機、目的、手段，其行為危害他人財產安全，犯後坦承犯行，態度甲
    好等一切情狀，科處被告有期徒刑一年四月，尚屬中度之刑，並無過重，是被告
    上訴非有理由，應予駁回。
三、據上論斷，應依刑事訴訟法第三百六十八條、第三百七十一條、第三百七十三條
    ，判決如主文。
本案經檢察官朱文彬到庭執行職務。
中    華    民    國     八十九     年       二       月     二十九     日
                              臺灣高等法院高雄分院刑事第六庭
                                  審判長法官  陳吉雄
                                        法官  江泰章
                                        法官  周賢銳
右正本證明與原本無異。
如不服本判決，應於判決送達後十日內向本院提出上訴狀，其未述理由者並應於提
出上訴狀後十日內向本院補提理由書（應附繕本)。
                                      書記官  林淑敏
中    華    民    國     八十九     年       三       月       二       日
                                                                        Ｆ
附件：
臺灣屏東地方法院刑事判決   八十八年度訴字第六六九號
    公訴人  臺灣屏東地方法院檢察署檢察官
    被  告  乙○○  女  四十二歲（民國○○○年○月○日生）
                    住屏東縣竹田鄉○○村○○路四十二號
                    身分證統一編號：Ｚ000000000號
右列被告因偽造文書等案件，經檢察官提起公訴（八十八年度偵字第六七三二號），
本院判決如左：
     主  文
乙○○行使偽造私文書，足以生損害於他人，處有期徒刑壹年肆月。
     事  實
一、乙○○曾於民國八十六年間因竊盜等案，經本院於八十七年二月二十日判處有期
    徒刑七月，緩刑三年，同年二月二十日確定，現於緩刑期間內，猶不知警惕，其
    任職屏東縣內埔鄉○○村○○路五九三巷一號宏泰養護中心，擔任護理長，因見
    該養護中心羅聲郎年老可欺，乃意圖為自己不法之所有，基於竊盜、行使偽造私
    文書、詐欺等故意，於八十八年八月三十日中午十二時許，趁羅聲郎午睡不注意
    之際，竊取羅聲郎所有之局號○○七一三三之五號、帳號0000000號郵局
    存摺一本、印鑑章一枚後，於同年九月一日上午十一時五十五分許，前往屏東縣
    內埔郵局，在郵政存簿儲金提款單上盜蓋羅聲郎前揭印鑑章，而盜用羅聲郎之印
    文，並進而填寫提款金額新台幣（下同）十五萬元，偽造郵政存簿儲金提款單私
    文書，嗣併行使偽造之前開郵政存簿儲金提款單私文書，連同羅聲郎所有之存摺
    、印鑑章，交付不知情之內埔郵局不詳姓名之承辦人員，以此方式施詐術，致內
    埔郵局承辦人員陷於錯誤，誤以為乙○○係有權辦理領款之人而交付現金十五萬
    元，足生損害於羅聲郎及內埔郵局，嗣於同年月十四日羅聲郎欲至內埔郵局辦理
    更換印鑑章及郵局存摺時始知上情，報警循線查獲乙○○。
二、案經羅聲郎訴由屏東縣警察局內埔分局報告臺灣屏東地方法院檢察署檢察官偵查
    起訴。
     理  由
一、右揭事實迭據被告乙○○於警訊及本院審理中坦承不諱，核與被害人羅聲郎於警
    訊及本院審理中指述情節相符（見八十八年九月十五日警訊筆錄、本院八十八年
    十一月二十六日審判筆錄），及證人石筑翎、朱元嬿於本院審理中證述在卷（見
    本院八十八年十一月二十六日、同年十二月十日審判筆錄），並有郵政存簿儲金
    提款單影本、及錄影帶在卷可稽，被告自白核與事實相符，綜上所述，事證明確
    ，其犯行堪予認定。
二、核被告乙○○所為，係犯刑法第二百十六條、第二百十條之行使偽造私文書罪、
    第三百二十條第一項竊盜罪及第三百三十九條第一項之詐欺取財罪。被告盜用印
    章、印文，為偽造私文書之部分行為，又偽造私文書後進而行使，偽造之低度行
    為應為行使之高度行為所吸收，均不另論罪。被告所犯上開三罪間有方法結果之
    牽連關係，應依刑法第五十五條之規定，從情節及法定刑較重之行使偽造私文書
    罪處斷。茲審酌被告有如事實欄所述之前科，現仍於緩刑期間內，有本院被告全
    國前案紀錄表可考，其竊取他人財物，復持竊得之印鑑章、存摺，偽造郵政存簿
    儲金提款單，以此方式詐領存款之犯罪動機、目的、手段，其行為危害他人財產
    安全，犯後坦承犯行，態度甲好等一切情狀，爰量處如主文所示之刑。
據上論斷，應依刑事訴訟法第二百九十九條第一項前段，刑法第二百十六條、第二百
十條、第三百二十條第一項、第三百三十九條第一項、第五十五條，罰金罰鍰提高標
準第一條前段，判決如主文。
本案經檢察官許英輝到庭執行職務。
中      華      民      國    八十八    年     十二     月     十七     日
                                      臺灣屏東地方法院刑事第二庭
                                          法  官  林麗玉
右正本證明與原本無異。
對於本判決如有不服應於收受送達後十日內向本院提出上訴書狀上訴於台灣高等法院
高雄分院並按他造當事人之人數附具繕本。
                                          書記官   徐水英
中      華      民      國    八十八    年     十二     月     十七     日
附錄本案論罪科刑法條全文：
刑法第二百十條
偽造、變造私文書，足以生損害於公眾或他人者，處五年以下有期徒刑。
刑法第二百十六條
  行使第二百十條至第二百十五條之文書者，依偽造、變造文書或登載不實事項或使
  登載不實事項之規定處斷。
刑法第三百二十條
意圖為自己或第三人不法之所有，而竊取他人之動產者，為竊盜罪，處五年以下有期
徒刑、拘役或五百元以下罰金。
意圖為自己或第三人不法之利益，而竊佔他人之不動產者，依前項之規定處斷。
前二項之未遂犯罰之。
刑法第三百三十九條
  意圖為自己或第三人不法之所有，以詐術使人將本人或第三人之物交付者，處五年
  以下有期徒刑、拘役或科或併科一千元以下罰金。
  以前項方法得財產上不法之利益或使第三人得之者，亦同。
  前二項之未遂犯罰之。


司法院資訊處製作；財團法人民間司法改革基金會備份。
